{"related": [], "etymology": null, "url": "https://en.wiktionary.org/wiki/patrimonializar", "definitions": ["to make part of heritage"], "verb": "patrimonializar", "synonyms": [], "description": "patrimonializar", "conjugations": {"imperative": {"affirmative": ["", "patrimonializa (t\u00fa) - patrimonializ\u00e1 (vos)", "patrimonialice", "patrimonialicemos", "patrimonializad", "patrimonialicen"], "negative": ["", "no patrimonialices", "no patrimonialice", "no patrimonialicemos", "no patrimonialic\u00e9is", "no patrimonialicen"]}, "infinitive": "patrimonializar", "indicative": {"future": ["patrimonializar\u00e9", "patrimonializar\u00e1s", "patrimonializar\u00e1", "patrimonializaremos", "patrimonializar\u00e9is", "patrimonializar\u00e1n"], "preterite": ["patrimonialic\u00e9", "patrimonializaste", "patrimonializ\u00f3", "patrimonializamos", "patrimonializasteis", "patrimonializaron"], "imperfect": ["patrimonializaba", "patrimonializabas", "patrimonializaba", "patrimonializ\u00e1bamos", "patrimonializabais", "patrimonializaban"], "conditional": ["patrimonializar\u00eda", "patrimonializar\u00edas", "patrimonializar\u00eda", "patrimonializar\u00edamos", "patrimonializar\u00edais", "patrimonializar\u00edan"], "present": ["patrimonializo", "patrimonializas (t\u00fa) - patrimonializ\u00e1s (vos)", "patrimonializa", "patrimonializamos", "patrimonializ\u00e1is", "patrimonializan"]}, "pastparticiple": {"plural": {"feminine": "patrimonializadas", "masculine": "patrimonializados"}, "singular": {"feminine": "patrimonializada", "masculine": "patrimonializado"}}, "gerund": "patrimonializando", "subjunctive": {"imperfect_se": ["patrimonializase", "patrimonializases", "patrimonializase", "patrimonializ\u00e1semos", "patrimonializaseis", "patrimonializasen"], "future": ["patrimonializare", "patrimonializares", "patrimonializare", "patrimonializ\u00e1remos", "patrimonializareis", "patrimonializaren"], "imperfect_ra": ["patrimonializara", "patrimonializaras", "patrimonializara", "patrimonializ\u00e1ramos", "patrimonializarais", "patrimonializaran"], "present": ["patrimonialice", "patrimonialices", "patrimonialice", "patrimonialicemos", "patrimonialic\u00e9is", "patrimonialicen"]}}, "pronunciations": []}